【裁判字號】    97,易,844
【裁判日期】    971128
【裁判案由】    違反毒品危害防制條例
【裁判全文】
臺灣新竹地方法院刑事判決               97年度易字第844號
公  訴  人  臺灣新竹地方法院檢察署檢察官
被      告  甲○○
上列被告因違反毒品危害防制條例案件，經檢察官提起公訴（97
年度毒偵字第1576號），經被告於本院準備程式中，就被訴事實
為有罪之陳述，經告知被告簡式審判程式之旨，並聽取檢察官、
被告之意見後，經受命法官獨任進行簡式審判程式，本院判決如
下：
    主    文
甲○○施用第二級毒品，處有期徒刑柒月。
    犯罪事實
一、甲○○前於民國92年間，因施用第二級毒品案件，經本院於
    92年6月19日以92年度毒聲字第510號裁定送觀察勒戒後，認
    無繼續施用毒品傾向，於93年3月9日執行完畢釋放，並由臺
    灣新竹地方法院檢察署檢察官於93年3月9日以93年度毒偵緝
    字第11號為不起訴處分確定，詎其仍未戒除毒癮，復基於施
    用第二級毒品甲基安非他命之犯意，於97年7月16日下午3、
    4 時許，在新竹縣湖口鄉○○○○街13號之居所內，以將第二
    級毒品甲基安非他命置於玻璃球吸食器（未扣案）內，燒烤
    後吸取其煙之方式，施用第二級毒品甲基安非他命1次。嗣
    因另案為臺灣新竹地方法院檢察署發佈通緝，為警於97年7
    月16日晚間9時許，在其位於新竹縣湖口鄉○○○○街13號之
    居所逮捕，並於當日晚間9時15分許，警方經其同意採集尿
    液送驗，結果呈第二級毒品甲基安非他命代謝物之陽性反應
    ，始悉上情。
二、案經新竹縣政府警察局移送臺灣新竹地方法院檢察署檢察官
    偵查起訴。
    理    由
一、程序部分：
    按除被告所犯為死刑、無期徒刑、最輕本刑為3 年以上有期
    徒刑之罪或高等法院管轄第一審案件者外，於前條第1 項程
    序進行中，被告先就被訴事實為有罪之陳述時，審判長得告
    知被告簡式審判程式之旨，並聽取當事人、代理人、辯護人
    及輔佐人之意見後，裁定進行簡式審判程式，刑事訴訟法第
    273條之1第1 項定有明文。本件被告甲○○所犯係死刑、無
    期徒刑、最輕本刑為3 年以上有期徒刑以外之罪，其於準備
    程式中就被訴事實為有罪之陳述，經告知簡式審判程式之旨
    ，並聽取公訴人及被告甲○○之意見後，本院受命法官獨任
    進行簡式審判程式，合先敘明。
二、認定被告甲○○犯行所憑之各項證據：
（一）被告甲○○對於上開犯行，於本院準備及簡式審判程式時
      均坦承不諱。其稱：伊於97年7月16日下午3、4時許，在
      伊位在新竹縣湖口鄉○○○○街13號之居所，以將第二級毒
      品甲基安非他命置於玻璃球吸食器內燒烤後吸取其煙之方
      式，施用第二級毒品甲基安非他命1次等語（見本院卷第
      11頁背面、第13頁背面、第14頁）。
（二）詮昕科技股份有限公司97年8 月5日濫用藥物尿液檢驗報
      告（報告編號：00000000號）暨新竹縣政府警察局毒品犯
      罪嫌疑人尿液採驗作業管制紀錄各1 份（見偵查卷第4、5
      頁）在卷足參：對於被告甲○○於97年7 月16日在警局所
      親採封緘之尿液（尿液編號：A177 號），經送詮昕科技
      股份有限公司以氣相層析質譜儀分析法檢驗後，確呈安非
      他命類陽性反應，其中安非他命、甲基安非他命濃度分別
      為1933 ng/ml、28410ng/ml，各逾閾值濃度（均為500ng/
      ml）3倍、56倍有餘，是被告甲○○於97年7月16日下午3
      、4時許，應有施用第二級毒品甲基安非他命1 次之犯行
      ，且核與其於本院準備、簡式審判程式所為之供述相符。
（三）被告甲○○於92年間，因施用第二級毒品案件，經本院於
      92年6月19日以92年度毒聲字第510號裁定送觀察勒戒後，
      認無繼續施用毒品傾向，於93年3月9日執行完畢釋放等情
      ，有臺灣高等法院被告前案紀錄表1份在卷可參，是以被
      告甲○○既於前開觀察勒戒執行完畢釋放5年內，再犯施
      用第二級毒品案件，應依法予以論罪科刑。
（四）綜上，本件被告甲○○施用毒品之犯行明確，均應依法予
      以論科。
三、又被告甲○○所犯施用第二級毒品犯行部分，公訴人認被告
    甲○○係施用第二級毒品安非他命。惟安非他命、甲基安非
    他命固同屬安非他命類之中樞神經興奮劑，且俗名通常互為
    混用，惟2者究屬不同之第二級毒品，並以甲基安非他命目
    前國內濫用最為嚴重。而施用甲基安非他命之代謝最先是去
    N- 甲基（N-deme thylation）形成安非他命，而施用甲基
    安非他命後，在正常尿液PH值情況下，24小時內，有43％服
    用劑量以甲基安非他命原態排出；另施用安非他命後24小時
    內，有30％以安非他命原態排出，20％經去氮基作用及氧化
    作用形成苯甲酸，2％經反應形成Norephedrine（參照行政
    院衛生署出版「物質濫用」、「常見濫用藥物檢驗方法彙編
    」所載）。施用安非他命後，其尿液不致檢出甲基安非他命
    陽性反應，而施用甲基安非他命後，其尿液可檢出甲基安非
    他命和其代謝物安非他命成分，有行政院衛生署管製藥品管
    理局93年11月2日管檢字第0930010499號函影本1份在卷可參
    。是尿液經檢驗出甲基安非他命陽性，係被告甲○○施用甲
    基安非他命後以甲基安非他命原態排出者；而檢驗出安非他
    命陽性部分，乃施用甲基安非他命、安非他命均可檢驗出安
    非他命陽性反應。則由本件被告甲○○尿液經檢驗結果，呈
    甲基安非他命陽性反應，足以認定被告甲○○係施用甲基安
    非他命，而非安非他命。是公訴人就此部分記載為安非他命
    ，應予更正。
四、按甲基安非他命係毒品危害防制條例第2 條第2項第2款所定
    之第二級毒品，不得非法持有、施用。是以：
（一）核被告甲○○於97年7月16日下午3、4時，施用第二級毒
      品甲基安非他命1次之犯行，係犯毒品危害防制條例第10
      條第2項之施用第二級毒品罪。
（二）被告甲○○持有第二級毒品甲基安非他命後，進而施用，
      其持有之低度行為應為施用之高度行為所吸收，不另論以
      持有第二級毒品罪。
（三）爰審酌被告甲○○有前開犯罪事實所載施用毒品之前案紀
      錄外，另有肅清煙毒條例、賭博、違反毒品危害防制條例
      之前案紀錄，竟仍不知戒惕，再度違犯本件毒品危害防制
      條例第10條第2項之罪，無視於毒品對於自身健康之戕害
      及國家對於杜絕毒品犯罪之禁令；其犯罪之動機、目的單
      純；又施用毒品係自戕行為，犯罪手段平和，亦未因此而
      危害他人，所生損害非大；再考之其於犯後坦承犯行，態
      度良好，並參諸施用毒品者均有相當程度之成癮性及心理
      依賴，其犯罪心態與一般刑事犯罪之本質並不相同，應側
      重以適當之醫學治療及心理矯治處遇為宜等一切情狀，量
      處如主文所示之刑，以示懲儆。
據上論斷，應依刑事訴訟法第273條之1第1項、第299條第1 項前
段，毒品危害防制條例第10條第2 項，刑法第11條前段，判決如
主文。
本案經檢察官陳玉華到庭執行職務
中    華    民    國    97    年    11   月     28    日
                  臺灣新竹地方法院刑事第四庭
                              法  官  劉兆菊
以上正本證明與原本無異
如不服本判決應於收受判決後10日內向本院提出上訴書狀，並應
敘述具體理由。其未敘述上訴理由者，應於上訴期間屆滿後20日
內向本院補提理由書「切勿逕送上級法院」。
中    華    民    國    97    年    11   月     28    日
                              書記官  蕭汝芳
附錄論罪科刑法條：
毒品危害防制條例第10條
施用第一級毒品者，處6月以上5年以下有期徒刑。
施用第二級毒品者，處3年以下有期徒刑。


司法院資訊處製作；財團法人民間司法改革基金會備份。
